【裁判字號】    89,上易,2457
【裁判日期】    890822
【裁判案由】    竊盜
【裁判全文】
臺灣高等法院刑事判決                          八十九年度上易字第二四五七號
    上  訴  人  乙○○
    即  被  告
右上訴人因竊盜案件，不服臺灣新竹地方法院八十九年度易字第五０四號，中華民國
八十九年五月二十三日第一審判決（起訴案號：臺灣新竹地方法院檢察署八十九年度
偵字第一三六五號），提起上訴，本院判決如左：
    主  文
上訴駁回。
    事  實
一、乙○○有多次竊盜前科，最後一次於民國八十五年間，因犯竊盜罪，經臺灣高等
    法院判處有期徒刑七月確定，於八十七年一月二十九日執行完畢。詎仍不知悔改
    ，於八十九年二月二十七日晚間行經新竹市○○路金城湖抽水站前時，見甲○○
    所有之車號ＨＩＢ─Ｏ九五號重型機車停放該處（該車係於當日上午六時三十分
    許在新竹市油車港一三二號前，經不詳之人竊取後停放於該處），竟意圖為自己
    不法之所有，欲竊取該機車之前輪胎以替換家中之機車輪胎，隨即返家攜帶其所
    有客觀上具有危險性、可供兇器使用之扳手五支、起子二支及鉗子一支等工具後
    ，於當日晚間九時三十分許再至上開抽水站前，以上開工具著手竊取該機車之前
    輪胎，尚未得手即經警巡邏至該處而當場查獲，並扣得乙○○所有之扳手五支、
    起子二支及鉗子一支。
二、案經新竹市警察局第三分局移送臺灣新竹地方法院檢察署檢察官偵查起訴。
    理  由
一、訊據被告乙○○否認有竊盜犯行，辯稱以為該機車係廢棄車輛，故欲拆解輪胎以
    供家中機車替換，惟當時下雨，其在車內等候，尚未動手即遭警察查獲等語；惟
    查前揭事實，業據被告於警訊、偵查及原審審理時自白不諱，核與被害人甲○○
    指述之失竊情節相符，並有贓證物品認領保管收據、車籍作業系統查詢認可資料
    各一紙在卷可憑，復有扣案之扳手五支、起子二支及鉗子一支可稽，且該機車外
    觀雖稍老舊，然仍完好堪用，被害人領回該車時，車身仍懸掛有號牌，僅座椅及
    前輪胎螺絲遭拆除，及把手不能轉動外，其餘車身及車燈完整等情亦據被害人於
    本院審理時到庭供述綦詳，足見該車由外觀上仍可辨明並非廢棄車輛，被告之自
    白足認確與事實相符；至於被告提起上訴後始翻異前詞，辯稱以為該車為廢棄車
    輛，且尚未動手即遭查獲云云，既與前開事證顯然不合，要屬事後畏罪卸飾之詞
    ，不足採信，本案事證明確，被告之犯行洵堪認定。
二、核被告所為，係犯刑法第三百二十一條第二項、第一項第三款之攜帶兇器竊盜未
    遂罪；其於八十五年間，因犯竊盜罪，經本院判處有期徒刑七月確定，於八十七
    年一月二十九日執行完畢，有本院被告全國前案紀錄表足參，其於前案執行完畢
    後五年以內再犯本件有期徒刑以上之罪，為累犯，依刑法第四十七條規定加重其
    刑；又被告已著手於竊盜行為之實施，未生竊得財物之結果，為未遂犯，爰依刑
    法第二十六條前段之規定，按既遂犯之刑度減輕其刑，並先加後減。
三、原審以被告罪證明確，適用刑法第三百二十一條第二項、第一項第三款、第二十
    六條前段、第四十七條、第三十八條第一項第二款規定，審酌被告犯罪之動機、
    目的、手段，犯罪時所受之刺激及其品性、生活狀況、智識程度、犯罪所生之損
    害及犯罪後態度等一切情狀，量處有期徒刑五月，並以扣案之扳手五支、起子二
    支及鉗子一支，係被告所有供犯罪所用之物，予以宣告沒收，經核其認事用法洵
    無違誤，量刑亦稱妥適；被告以上開情詞提起上訴否認犯罪，自無理由，應予駁
    回。
據上論斷，應依刑事訴訟法第三百六十八條，判決如主文。
本案經檢察官吳國南到庭執行職務。
中    華    民    國    八十九    年      八        月      二十二      日
                            臺灣高等法院刑事第二十三庭
                                審判長法  官  劉  靜  嫻
                                      法  官  林  勤  綱
                                      法  官  宋      祺
右正本證明與原本無異。
不得上訴。
                                      書記官  郭  淑  卿
中    華    民    國    八十九    年      八        月      二十四      日
附錄本案論罪科刑法條：
刑法第三百二十一條
犯竊盜罪而有左列情形之一者，處六月以上五年以下有期徒刑：
一、於夜間侵入住宅或有人居住之建築物、船艦或隱匿其內而犯之者。
二、毀越門扇、牆垣或其他安全設備而犯之者。
三、攜帶兇器而犯之者。
四、結夥三人以上而犯之者。
五、乘火災、水災或其他災害之際而犯之者。
六、在車站或埠頭而犯之者。
前項之未遂犯罰之。


司法院資訊處製作；財團法人民間司法改革基金會備份。
